【裁判字號】    98,簡上,21
【裁判日期】    981015
【裁判案由】    傷害
【裁判全文】
臺灣臺東地方法院刑事判決              98年度簡上字第21號
上  訴  人  臺灣臺東地方法院檢察署檢察官
被      告  乙○○
上列上訴人因被告傷害案件，不服本院臺東簡易庭中華民國98年
6月25日98年度東簡字第94號第一審判決（聲請簡易判決處刑案
號：97年度偵字第2416號），提起上訴，本院管轄之第二審合議
庭判決如下：
    主  文
上訴駁回。
乙○○緩刑貳年。
    犯罪事實
一、乙○○、丙○○均係陳淑華之友人，於民國97年5月10日晚
    上10時許，騎乘機車行經臺東縣東河鄉○○村○○鄰○街道時
    ，見陳淑華獨自步行，即向陳淑華表示欲載其返家，雖為陳
    淑華所拒，仍堅持要求陳淑華讓其搭載，原本步行於陳淑華
    後方之丙○○見狀，即向前勸阻乙○○，此時乙○○突因重
    心不穩而跌倒，所騎乘之機車因此壓住乙○○腿部，丙○○
    幫忙扶起機車後，乙○○竟基於傷害人身體之犯意，抓住丙
    ○○脖子將之過肩摔倒在地，再壓在丙○○身上，徒手毆打
    丙○○身體數十下，致其受有頭部外傷、兩側肩膀多重瘀傷
    之傷害。
二、案經丙○○訴由臺東縣警察局成功分局報請臺灣臺東地方法
    院檢察署檢察官偵查後聲請簡易判決處刑。
    理    由
一、按被告以外之人於審判外之言詞或書面陳述，除法律有規定
    者外，不得作為證據，刑事訴訟法第159條第1項定有明文；
    次按被告以外之人於審判外之陳述，雖不符刑事訴訟法第
    159條之1至之4之規定，而經當事人於審判程序同意作為證
    據，法院審酌該言詞陳述或書面陳述作成時之情況，認為適
    當者，亦得為證據；當事人、代理人或辯護人於法院調查證
    據時，知有第159條第1項不得為證據之情形，而未於言詞辯
    論終結前聲明異議者，視為有前項之同意，刑事訴訟法第
    159條之5亦有明文。查本案以下所引用之證據，有部分屬傳
    聞證據，當事人於本院審理時均表示不爭執其證據能力，且
    迄於言詞辯論終結前，亦未就本院所調查之證據資料主張有
    刑事訴訟法第159條第1項不得為證據之情形，本院審酌該證
    據作成之情況，認均無不適當情事，依刑事訴訟法第159條
    之5規定，均有證據能力，合先敘明。
二、上揭犯罪事實，業據被告乙○○於本院準備程序及審理時坦
    承不諱，核與告訴人丙○○於警詢時及偵查中之指訴，證人
    陳淑華、葉美連於偵查中之證述相符，並有財團法人臺東基
    督教醫院診斷證明書、照片8張在卷可稽，足認被告自白與
    事實相符，堪以採信，本案事證明確，應依法論科。
三、核被告乙○○所為，係犯刑法第277條第1項傷害罪。原審因
    認被告本件犯行事證明確，並引用刑法第277條第1項、第41
    條第1項前段、刑法施行法第1條之1，論處被告拘役50日，
    併諭知以新臺幣1千元折算1日之易科罰金折算標準，本院審
    酌被告不問情由恣意出手毆打、摔傷他人，侵害他人之身體
    法益，造成告訴人受有上開傷害，其行為實無足取，惟念及
    其於本院審理時坦承犯行，並與告訴人達成和解，獲取其原
    諒（見審判筆錄第6頁），及其犯罪手段、動機、犯罪所生
    損害、家庭狀況、智識程度等一切情狀，因認原審認事用法
    均無違誤，量刑亦妥適，應予維持。檢察官以被告犯罪後未
    賠償告訴人損失，態度不佳，而提起上訴，指摘原判決不當
    ，非有理由，其上訴應予駁回。
四、末查，被告未曾因故意犯罪受有期徒刑以上刑之宣告，此有
    臺灣高等法院被告前案紀錄表在卷可考，其因一時短於思慮
    ，致觸法網，經此偵審程序及科刑之教訓，應能知所警惕而
    無再犯之虞，且被告已與告訴人達成和解，並賠償其損失，
    而獲取告訴人之原諒，本院認前開宣告之刑以暫不執行為適
    當，爰依刑法第74條第1項第1款併宣告緩刑2年，以啟自新
    。
據上論斷，依刑事訴訟法第455條之1第1項、第3項、第368條，
刑法第74條第1項第1款，判決如主文。
本案經檢察官甲○○到庭執行職務
中    華    民    國    98    年    10    月    15    日
                  刑事第三庭  審判長法  官  陳弘能
                                    法  官  彭凱璐
                                    法  官  陳鈺雯
以上正本證明與原本無異。
本件不得上訴。
                                    書記官  廖丁逸
中    華    民    國    98    年    10    月    15    日


司法院資訊處製作；財團法人民間司法改革基金會備份。
